# 持有待售资产减值

提问人：jsgzxm 时间：2021-05-29 17:54:00
求助陈老师：公司在12.31前与原股东达成一致，有原股东回购80%股权，程序符合持有待售定义。公司对该子公司资产负债列报为持有待售资产和负债，并进行减值测试。若原100%投资长期股权投资账面价值 1 亿元，其中老股东回购80%，回购价格 7000 万元，评估价格 7000 万元（评估基准日9.30），减值 1000 万元。期末公司对剩余股权进行减值测试，并再次委托评估机构出具了评估报告，少数股权评估价值 1500 万元，减值 500万元。问题：期末持有待售资产 1 亿元的减值金额是 1500 万元还是 1250 万元？80%股权和20%少数股权能否用 2 个不同的评估报告？

回答人：chenyiwei
减值测试的基准时点应为资产负债表日。虽然第一次评估的基准日（ 930 ）距离年末资产负债表日还算比较近（相差三个月），但后续有进一步证据表明以年末日为基准日的少数股权价值已发生进一步减值时，就表明原先以 930 为基准日的评估结果已不能代表该项持有待售资产在年末的可收回金额，需以年末日为基准日进行进一步评估。例如，如果年末对少数股权的评估值 1500 万元是合理的，则在不考虑其他特殊因素的情况下（如控制权溢价），则全部100%股权的可收回金额就是 7500 万元。如是，则期末需确认持有待售资产减值 2500 万元，其中影响归母净利润-2000万元（含第一次已计提的减值）。